

#### **OBJETIVO PROFESIONAL**

Soy una persona que se desenvuelve muy bien en las relaciones interpersonales, me gusta obtener nuevos conocimientos para superar mis capacidades cognitivas, intelectuales y laborales. Aproximadamente llevo 3 años y algunos meses de experiencia en servicial cliente desempeñando las distintas áreas como Servicio al cliente, resolución de problemas, generación de tikect y seguimientos, gestión debido a su solicitud entrante. Mi actitud frente a los problemas y resoluciones de casos son eficientes llevando acabo el mejor proceso brindado por las empresas, me destaco por mi proactividad y responsabilidad en el trabajo.

### **HABILIDADES**

- Trabajo en equipo
- Resolución de problemas
- Atención al cliente
- Hablar en público
- Manejar conflictos
- Formación
- Administración de oficina
- Redes sociales
- Liderazgo

### **IDIOMAS**

- ingles
- Nivel |básico
- español | Nativo

### LICENCIA A2

 Permiso de conducción de moto de cualquier cilindraje

# Andres Felipe Arriaga Molano

### **EXPERIENCIA**

### AGENTE DE LATAM AIRLINE

OCT 2021-OCT 2022

ALMACONTACT. SABANETA-ANTIOQUIA.

- Servicio al cliente, resolución de problemas
- Generación de tikect y seguimientos
- Gestión debido a su solicitud entrante de la aerolínea LATAM AIRLINES, mercado Latinoamérica.
- Gestión empática y serena de las quejas de los usuarios.
- Participación proactiva en reuniones destinadas a crear nuevas prácticas.
- Atención al cliente tanto telefónicamente, como por correo electrónico y cara a cara.
- Cumplimiento de mis objetivos a corto y largo plazo consistentemente.
- Presentación de ideas para mejorar el desempeño y la eficiencia.
- Supervisión y delegación de tareas en un equipo de [12] personas.

### AGENTE +MOVIL HOGAR

OCT 2019-JUN 2020

TELEPERFORMANCE COLOMBIA S.A.S. MEDELLÍN-ANTIOQUIA.

- Servicio al cliente a empresa de telecomunicaciones +MOVIL, mercado Panamá
- Cumplimiento de mis objetivos a corto y largo plazo consistentemente.
- Gestión empática y serena de las quejas de los usuarios.
- Participación proactiva en reuniones destinadas a crear nuevas prácticas.
- Atención al cliente tanto telefónicamente, como por correo electrónico y cara a cara.

### PRACTICANTE TECNICO DE GESTION DE TALENTO HUMANO

JUN 2017-ENE 2018

AFRO STYLE MOLANO. MEDELLÍN-ANTIOQUIA.

- Nomina, Gestión de dotación,
- Prevención de riesgos, Supervisión
- empresa de comercio
- Supervisión y delegación de tareas en un equipo de [12] personas.
- Presentación de ideas para mejorar el desempeño y la eficiencia.
- Participación proactiva en reuniones destinadas a crear nuevas prácticas.
- Gestión empática y serena de las quejas de los usuarios.

andresfelipearriaga@gmail.com

Cll 32c#28a-65 medellin-antioquia

3007213329

12 Abr, 2000

### MANTENIMIENTO Y REPARACION DE COMPUTUDORES Y ATENCION AL CLIENTE

PC 34. MEDELLÍN-ANTIOQUIA.

- Atención al cliente
- Mantenimiento y reparación de computadores
- Cajero
- Organización del establecimiento
- Ventas
- Cumplimiento de mis objetivos a corto y largo plazo consistentemente.
- Atención al cliente tanto telefónicamente, como por correo electrónico y cara a cara.
- Procesamiento de documentación e introducción de datos en bases de datos.
- Gestión empática y serena de las quejas de los usuarios.

### MANTENIMIENTO Y REPARACION DE COMPUTUDORES Y ATENCION AL CLIENTE

PC 34. MEDELLÍN-ANTIOQUIA.

- Servicio al cliente
- Mantenimiento y reparación de computadores

### **EDUCACION**

#### **CURSO HTML**

DIC 2022-ENE 2023

**ENE 2016-ENE 2018** 

AGO 2018-APR 2019

OPENBOOTCAMP, ESPAÑA.

- Maguetación Web
- Todo lo relacionado con HTML

#### **CURSO CSS**

ENE 2023-FEB 2023

OPENBOOTCAMP. ESPAÑA.

- Style CSS
- Bootstrap
- SASS

### INGENIERIA MECATRONICA

2019-2020

ITM. MEDELLIN-ANTIOQUIA.

- Automatización con C++
- 3 Semestre

Truncado

### **INGENIERIA DE SISTEMAS**

2018-2018

CORPORACIÓN UNIVERSITARIA AMERICANA. MEDELLÍN-ANTIQUIA.

- Desarrollo de software
- 2 semestre

Truncado

## TÉCNICO LABORAL POR COMPETENCIAS EN ASISTENTE DE GESTIÓN HUMANA

ENE 2016-NOV 2017

FENICIA. MEDELLÍN-ANTIOQUIA.

- Selección de personal
- Gestión de dotación
- Mitigación de riesgos
- Circulares dentro de la empresa
- SISO

BACHILLER ENE 2015-NOV 2017

INSTITUCIÓN EDUCATIVA MANUEL JOSÉ CAYZEDO. MEDELLÍN-ANTIOQUIA.

- Premio de mejores relaciones interpersonales
- Premio de Gestión de proyecto a nivel académico

### CERTIFICADOS

- Certificación laboral de almacontact
- Certificación laboral de konecta
- Certificación laboral de teleperformance
- Certificación laboral de pc34
- Certificación laboral de innovatech
- Certificación HTML
- Certificación CSS

### **REFERENCIAS**

- Yirlei Viviana Cordoba 3008236347
- Duvan Cesar Arriaga Guzman 3137429060
- Evidalia Molano Palacios 3122354275